【裁判字號】    92,上訴,459
【裁判日期】    920416
【裁判案由】    搶奪
【裁判全文】
臺灣高等法院臺中分院刑事判決                    九十二年度上訴字第四五九號
    上  訴  人
    即  被  告  乙○○
右上訴人因搶奪案件，不服臺灣臺中地方法院九十一年度訴字第二八九六號中華民國
九十二年一月二十二日第一審判決（起訴案號：臺灣臺中地方法院檢察署九十一年度
偵字第二０一八一號），提起上訴，本院判決如左：
    主      文
上訴駁回。
    事      實
一、乙○○曾於民國九十年間因竊盜案件，經臺灣臺中地方法院以九十年度訴字第一
    八三二號案件，判處有期徒刑一年二月確定，甫於九十一年八月二日執行完畢。
    猶不知悛悔警惕，復與陳鍵共同意圖為自己不法之所有，攜帶乙○○所有客觀
    上足供兇器使用之瑞士刀一把，由陳鍵騎乘其單獨竊得之不詳車號機車（竊盜
    部分，無事證證明乙○○知情或參與）後載乙○○，於九十一年九月二十一日夜
    晚九時許，在臺中市○○路、濟世街口，利用騎乘機車之甲○○不及防備之際，
由乙○○持前開瑞士刀，割斷甲○○所有之皮包背帶，搶奪甲○○之皮包一個（
    內有現金新臺幣五百元、信用卡四張及提款卡三張），得手後，旋即逃離現場，
    現金朋分花用，信用卡及提款卡則任意丟棄。嗣陳鍵因又犯搶奪案件為警捕獲
    ，於警詢時供出與乙○○共犯本案，警員始於九十一年十月十六日上午十時三十
    分許，至臺中市○區○○路三段一二七巷三七號乙○○住處，帶同乙○○至警局
    接受調查，並在乙○○住處查獲前開供搶奪犯行使用之瑞士刀一把。
二、案經臺中市警察局第三分局移送臺灣臺中地方法院檢察署檢察官偵查起訴。
    理      由
一、訊據上訴人即被告乙○○於右揭事實坦承不諱，核與其於警訊及偵訊供述情節相
    符，即與共犯陳鍵供承搶奪案情亦相吻合，並經被害人甲○○於警詢時指述明
    確，復有被告所有，供行搶前開財物使用之瑞士刀一把扣案可資佐證，被告於本
    院固辯稱伊係自行到案說明案情云云，然查本案係張鍵於九十一年十月十五日
    夜晚又犯搶奪犯行被警捕獲，張鍵於九十一年十月十六日上午十時二十二分許
    警訊即具體供述與被告於九十一年中秋節（即九月二十一日）夜晚在臺中市○○
    路與濟世街口，由被告持瑞士刀搶奪婦女皮包犯行，被告則係於九十一年十月十
    六日上午十時三十分許，始自家中隨警到警局接受調查，並於是日下午二時三十
    二分許接受訊問，警員並於訊問前先告知被告涉嫌犯搶奪罪，被告始供承犯行，
    分別有警訊筆錄可證（分別詳偵卷第三十一頁反面及三十四頁），是本案警員係
    因張鍵供述而得合理懷疑近乎確信被告共犯搶奪犯行，遂至被告住家要求被告
    同至警局接受調查，並非被告於其犯罪未經發現前即主動供承犯案，即被告於原
    審法院亦供承係在其家中被警查獲（原審卷第八十一頁），既係在家中被警查獲
    ，始隨同警員到警局製作筆錄供承犯行，自無自首可言，是本案事證明確，被告
    犯行至堪認定。
二、被告持扣案瑞士刀搶奪被害人財物，該瑞士刀既可在瞬間割斷被害人皮包背帶，
    可見刀鋒銳利，客觀上足以危害他人生命、身體之安全，自屬兇器，核被告所為
    ，係犯刑法第三百二十六條第一項（第三百二十五條第一項、第三百二十一條第
    一項第三款）之攜帶兇器搶奪罪。被告乙○○與陳鍵間，有犯意聯絡及行為分
    擔，為共同正犯。被告曾於九十年間犯竊盜罪，經原審法院判處有期徒刑一年二
    月確定，甫於九十一年八月二日執行完畢，有臺灣高等法院被告全國前案紀錄表
    及臺灣臺中地方法院檢察署刑案資料查註紀錄表附卷可稽，有期徒刑執行完畢，
    五年以內再犯本件有期徒刑以上之罪，為累犯，應依刑法第四十七條規定加重其
    刑，原審以被告犯罪事證明確，依據前揭規定予以論罪，並審酌被告品行及其年
    輕力壯，不思以正當途徑賺取金錢，竟以搶奪財物方式滿足個人之慾望，惡性非
    輕，惟念其犯後坦承犯行，應有相當悔意等一切情狀，判處被告有期徒刑一年六
    月，並說明未量處如檢察官求刑之理由暨就扣案瑞士刀依據刑法第三十八條第一
    項第二款規定宣告沒收，認事用法核無違誤，量刑亦稱妥適，被告上訴意旨指原
    審量刑過重云云殊無可採，本案上訴無理由，應予駁回。
據上論結，應依刑事訴訟法第三百六十八條，判決如主文。
本案經檢察官丙○○到庭執行職務。
中      華      民      國      九十二     年     四      月    十六    日
                                臺灣高等法院臺中分院刑事第五庭
                                      審判長法  官  袁  從  楨
                                            法  官  胡  森  田
                                            法  官  姚  勳  昌
右正本證明與原本無異。
如不服本判決應於收受送達後十日內向本院提出上訴書狀，其未敘述上訴之理由者並
得於提起上訴後十日內向本院補提理由書（均須按他造當事人之人數附繕本）。
                                            書記官  陳  如  慧
中      華      民      國      九十二     年     四      月    十七    日
                                                                        Ｒ


司法院資訊處製作；財團法人民間司法改革基金會備份。
